【裁判字號】    97,訴,277
【裁判日期】    970407
【裁判案由】    毒品危害防制條例
【裁判全文】
臺灣高雄地方法院刑事判決           97年度訴字第277號
公  訴  人  臺灣高雄地方法院檢察署檢察官
被      告  乙○○
                    號
                    （另案於台灣高雄第二監獄執行中）
上列被告因毒品危害防制條例案件，經檢察官提起公訴（96年度
毒偵字第10051 號），被告就被訴事實為有罪之陳述，經合議庭
裁定由受命法官獨任進行簡式審判程序，並判決如下：
    主  文
乙○○施用第一級毒品，累犯，處有期徒刑捌月，扣案第一級毒
品海洛因壹包（檢驗前淨重零點零貳肆公克、檢驗後淨重零點零
壹公克），沒收銷燬之。又施用第二級毒品，累犯，處有期徒
刑肆月。應執行有期徒刑拾月，扣案第一級毒品海洛因壹包（檢
驗前淨重零點零貳肆公克、檢驗後淨重零點零壹公克），沒收
銷燬之。
    事  實
一、乙○○前於民國92年間，因施用毒品案件，經本院以92年度
    毒聲字第4001號裁定送觀察、勒戒，因無繼續施用毒品傾向
    ，於92年8 月15日觀察、勒戒執行完畢釋放，經臺灣高雄地
    方法院檢察署檢察官以92年度毒偵字第3174號不起訴處分確
    定。另於95年間，因竊盜案件，經本院以95年度簡字第7597
    號判處有期徒刑3 月確定，甫於96年6 月5 日縮刑期滿執行
    完畢。詎仍不知悔改及戒絕毒癮，猶於前述觀察、勒戒執行
    完畢釋放後5 年內，先後分別基於施用第一級毒品海洛因、
    施用第二級毒品甲基安非他命之犯意，於96年11月5 日20時
    許，在高雄市○○區○○路188 巷26弄2 號之住處，以將第
    一級毒品海洛因摻水加入注射針筒內注射之方式，施用第一
    級毒品海洛因1 次。繼而，以將第二級毒品甲基安非他命置
    入玻璃燈泡燈殼內燒烤吸食其煙霧之方式，施用第二級毒品
    甲基安非他命1 次。嗣於96年11月7 日18時10分許，在高雄
    市○○區○○路與秀峰街口為警攔檢，當場扣得其所有之第
    一級毒品海洛因1 包（檢驗前淨重0.024 公克、檢驗後淨重
    0.013 公克），經採尿送驗，結果呈嗎啡及甲基安非他命陽
    性反應，始悉全情。
二、案經高雄市政府警察局小港分局報告臺灣高雄地方法院檢察
    署檢察官偵查起訴。
    理  由
一、本件被告乙○○所犯係死刑、無期徒刑、最輕本刑為3 年以
    上有期徒刑以外之罪，其於準備程序就被訴事實為有罪之陳
    述，經本院告知簡式審判程序之旨，並聽取其與檢察官之意
    見後，認無不得或不宜改依簡式審判程序進行之情事，依刑
    事訴訟法第273 條之1 第1 項規定，裁定進行簡式審判程序
    ，合先敘明。
二、訊據被告對於上揭時、地施用第一級毒品海洛因、第二級毒
    品甲基安非他命之事實於本院審理時供承不諱。且被告於96
    年11月7 日19時許為員警所採集之尿液，經送檢驗之結果，
    確呈嗎啡、甲基安非他命陽性反應，此有高雄市立凱旋醫院
    96年11月19日A00000000 號濫用藥物尿液檢驗報告、高雄市
    政府警察局小港分局毒品案嫌疑人尿液代碼與姓名對照表各
    1 份附卷可稽。又扣案白粉1 包，經送檢驗結果，亦呈第一
    級毒品海洛因陽性反應，有高雄市立凱旋醫院96年12月4 日
    高市凱醫驗字第5660號濫用藥物成品檢驗鑑定書1 份在卷足
    憑。至起訴書所載被告係於96年11月7 日18時10分許回溯24
    小時內之某時（不含公權力拘束期間），在不詳處所，施用
    第二級毒品甲基安非他命，惟依文獻記載，施用甲基安非他
    命後24小時內，約有施用劑量之70% 由尿中排出，該種毒品
    於尿液中排出之最長時限，受施用劑量、施用方式、個人體
    質及代謝情況等因素影響，因個案而異，一般可檢出之最長
    時間為甲基安非他命服用後1 至5 天等情，業據行政院衛生
    署管制藥品管理局以90年5 月4 日管檢字第93902 號函釋明
    確，則起訴書所載被告施用第二級毒品甲基安非他命之時間
    ，與被告上開自白之施用時間，均係在施用第二級毒品甲基
    安非他命後可檢出之時間範圍內，堪認為同一事實，而僅係
    時間誤載，附此敘明。是被告之任意性自白核與事實相符，
    洵堪採為論罪科刑之依據。本案事證明確，被告上開施用毒
    品犯行，堪以認定。
三、按觀察、勒戒或強制戒治執行完畢釋放後，5 年內再犯毒品
    危害防制條例第10條施用毒品之罪者，應依法追訴，毒品危
    害防制條例第23條第2 項定有明文。被告前於92年間，因施
    用毒品案件，經本院以92年度毒聲字第4001號裁定送觀察、
    勒戒，因無繼續施用毒品傾向，於92年8 月15日觀察、勒戒
    執行完畢釋放，經臺灣高雄地方法院檢察署檢察官以92年度
    毒偵字第3174號不起訴處分確定，有該署刑案資料查註紀錄
    表、全國施用毒品案件紀錄表及臺灣高等法院被告前案紀錄
    表各1 份在卷可參。是被告於上開觀察、勒戒執行完畢釋放
    後，5 年內再犯本件施用第一級毒品海洛因、第二級毒品甲
    基安非他命犯行，依前開法條之規定，應依法追訴，本院自
    得予以論罪科刑。
四、按海洛因係毒品危害防制條例第2 條第2 項第1 款所稱之第
    一級毒品，甲基安非他命係同條項第2 款所稱之第二級毒品
    ，均不得非法持有、施用。核被告所為，係犯毒品危害防制
    條例第10條第1 項之施用第一級毒品罪及同條第2 項之施用
    第二級毒品罪。又其持有第一、二級毒品後進而施用，其持
    有之低度行為，各為施用之高度行為所吸收，不另論罪。被
    告所犯前開施用第一、二級毒品2 罪間，犯意各別、行為互
    殊，自應分論併罰。又被告前於95年間，因竊盜案件，經本
    院以95年度簡字第7597號判處有期徒刑3 月確定，並於96年
    6 月5 日縮刑期滿執行完畢，有臺灣高雄地方法院檢察署刑
    案資料查註紀錄表、臺灣高等法院被告前案紀錄表各1 份在
    卷可憑，其於刑之執行完畢後5 年內故意再犯本件有期徒刑
    以上之罪，為累犯，應依刑法第47條第1 項規定，加重其刑
    。爰審酌被告前甫因另案施用毒品案件，經本院於96年4 月
    17日以96年度訴字第1197號判處有期徒刑8 月、4 月，應執
    行有期徒刑10月，而於96年5 月31日確定在案，經依中華民
    國九十六年罪犯減刑條例減其刑期二分之一，現正在監執行
    中，有上開前科資料為憑，而今再次施用毒品，足證前開保
    安處分措施及徒刑之宣告已難矯治其惡性，惟念其於犯罪後
    坦承犯行及所犯為自戕行為，暨考量其施用毒品之方式等一
    切情狀，分別量處如主文所示之刑，並定其應執行之刑，以
    示懲儆。扣案含有第一級毒品海洛因成分之白粉1 包（驗後
    淨重0.024 公克、空包裝重0.013 公克），係查獲之毒品，
    其包裝即夾鍊袋因包覆毒品，其上顯留有該毒品之殘渣，與
    毒品間已難以分析剝離，自應整體視為毒品，均依毒品危害
    防制條例第18條第1 項前段之規定，沒收銷燬之。至送鑑耗
    損之海洛因既已滅失，自無庸再予宣告沒收銷燬，附此敘明
    。
據上論斷，應依刑事訴訟法第273 條之1 第1 項、第299 條第1
項前段，毒品危害防制條例第10條第1 項、第2 項、第18條第1
項前段，刑法第11條、第47條第1 項、第51條第5 款，判決如主
文。
本案經檢察官甲○○到庭執行職務。
中    華    民    國    97    年    4    月    7    日
                  刑事第十三庭  法  官  黃苙荌
以上正本證明與原本無異。
如不服本判決應於收受本判決後10日內向本院提出上訴書狀，並
應敘述具體理由，如未敘述上訴理由者，應於上訴期間屆滿後20
日內補提理由書狀於本院（均須按他造當事人之人數附繕本）「
切勿逕送上級法院」。
中    華    民    國    97    年    4    月    7    日
                                書記官  郭育秀
附錄本案論罪科刑法條全文：
毒品危害防制條例第10條
施用第一級毒品者，處 6 月以上 5 年以下有期徒刑。
施用第二級毒品者，處 3 年以下有期徒刑。


司法院資訊處製作；財團法人民間司法改革基金會備份。
